Antonio Lupiañez Roman



Dirección

Crta Prats de Lluçanès 340, Sabadell (Barcelona), España - tonilupianezroman@gmail.com
Teléfono: 637 31 38 36
Programador Informático Junior

Presentación

Soy un programador con 6 meses de experiencia laboral en tecnologías como PHP, Python y Java principalmente. Me gustaría seguir aprendiendo y ayudar a la empresa. Me considero una persona con facilidad para trabajar en equipo y adaptarme a tareas.

Estudios

Instituto Agustí Serra i Fontanet

(2016 - 2019)

Bachillerato Tecnológico

Habilidades importantes adquiridas:

- Mejora en la gestión del tiempo
- Saber como aprender
- Colaborar con compañeros

Instituto Sabadell

(2019 - 2021)

Desarrollo de Aplicaciones Multiplataforma

Habilidades importantes adquiridas:

- Java
- Spring y Hibernate
- PHP y Laravel
- HTML y CSS
- Python, así como el uso de librerías de Machine Learning y PyMongo
- Bases de datos como MySQL, MariaDB, PostgreSQL y MongoDB
- Desarrollo de videojuegos con Unity y C#
- Aprender a gestionar mi tiempo
- Gran autonomía
- Trabajo en equipo

Experiencia Laboral

Camarero, Establiments Viena.

(Diciembre 2018 – Actualmente)

Aprendizajes y experiencias obtenidas:

• Trabajo en equipo y organización de las tareas con los compañeros

- Atención al cliente.
- Tratar a los clientes con tacto y paciencia
- Trabajar con rapidez en las horas punta
- Trabajar bajo presión

Programador Junior, QuatreGL Consultors. Terrassa

(Enero 2021 – Junio 2021)

Aprendizajes y experiencias obtenidas:

- Desarrollo y mantenimiento de aplicaciones web utilizando el lenguaje de programación PHP y Base de Datos MySQL y Microsoft Access.
- Realizar programas para automatización de procesos con PHP y Python, así como inserción de datos en plataformas como Prestashop.

Información Adicional

-Dispongo de permiso de conducir B